臺灣高雄地方法院民事判決
111年度訴字第42號
原      告  台新國際商業銀行股份有限公司

法定代理人  尚瑞強  
訴訟代理人  蘇炳璁  
            陳倩如  
            彭若鈞律師
被      告  陳柏志  


            陳柏叡  
上列一人
法定代理人  陳慧存  
共      同
訴訟代理人  李衍志律師
上列當事人間清償借款事件，本院於民國111年5月5日言詞辯論
終結，判決如下：
  主  文
原告之訴駁回。
訴訟費用由原告負擔。
  事實及理由
一、原告主張：訴外人即被繼承人蘇俊宏前於民國92年11月12日
    與原告簽訂台新銀行代償卡專用申請書，申請信用卡卡號00
    00000000000000號使用，依約蘇俊宏得於特約商店記帳消費
    ，但應於各記帳消費所約定之繳款截止日前向原告清償。詎
    蘇俊宏未依約清償，迄今借款尚餘本金296,946元（下稱系
    爭本金）及利息未為給付。又蘇俊宏於100年11月11日死亡
    ，被告陳柏志、陳柏叡（下稱被告2人）均為蘇俊宏之繼承
    人，並無聲明拋棄繼承之情事，是被告2人應於繼承蘇俊宏
    之遺產範圍內，就蘇俊宏之債務連帶負清償責任。為此，爰
    依消費借貸及繼承之法律關係提起本訴。並聲明：㈠被告2人
    應就其繼承被繼承人蘇俊宏之遺產範圍內連帶給付原告本金
    296,946元，及自105 年2 月26日翌日起至清償日止，按年
    息15％計算之利息。㈡訴訟費用由蘇俊宏之遺產範圍內負擔（
    本院卷第113頁）。
二、被告2人則以：本件原告請求權已罹於時效，被告2人自得拒
    絕給付等語，資為抗辯，並聲明：原告之訴駁回。 
三、本件不爭執事項：
    系爭本金及利息已罹於時效。 
四、本院之判斷
  ㈠按請求權，因15年間不行使而消滅。消滅時效，自請求權可
    行使時起算。時效完成後，債務人得拒絕給付。民法第125
    條前段、第128條前段、第137條第1項、第144條第1項分別
    定有明文。消滅時效完成後，債務人得拒絕給付，固採抗辯
    權發生主義，惟如債務人行使此項抗辯權，表示拒絕給付，
    債權人之請求權利因而確定的歸於消滅，債務人即無給付之
    義務（最高法院103年度台上字第1196號判決意旨參照）。
    次按主權利因時效消滅者，其效力及於從權利，民法第146
    條定有明文。利息債權為從權利，與原本債權之存在及存續
    始終相隨，如原本債權請求權已罹於時效而消滅，則其利息
    請求權，雖尚未罹於時效，亦隨同消滅（最高法院109年度
    台上字第2810號判決意旨參照）。
  ㈡經查，就系爭本金及利息已罹於時效一節，為兩造所不爭執
    （本院卷第113頁背面），而系爭本金債權之請求權至遲自9
    3年7月起即可行使，時效於108年7月屆滿，有原告所提計算
    表在卷可稽（本院卷第109頁），然原告於110年2月25日始
    聲請核發支付命令請求被告2人給付之情，有支付命令聲請
    狀可佐（本院司促字卷第7頁），故系爭本金債權之請求權
    已罹於15年時效，足堪認定，被告既為時效抗辯，並拒絕給
    付，原告之請求權確定的歸於消滅，且其效力及於利息債權
    ，無論該利息債權是否發生、是否已罹於5年短期時效，均
    隨同消滅。
五、綜上所述，原告依消費借貸及繼承之法律關係，請求被告2
    人應就其繼承被繼承人蘇俊宏之遺產範圍內連帶給付原告本
    金296,946元，及自105 年2 月26日翌日起至清償日止，按
    年息15％計算之利息，為無理由，應予駁回。
六、本件事證已臻明確，兩造其餘攻防方法及所提證據，經核與
    判決結果不生影響，爰不逐一論述，併此敘明。
七、據上論結，本件原告之訴為無理由，依民事訴訟法第78條，
    判決如主文。
中　　華　　民　　國　　111 　年　　5 　　月　　19　　日
                  民事第八庭    法　官　吳芝瑛
以上正本係照原本作成。
如對本判決上訴，須於判決送達後20日內向本院提出上訴狀。如
委任律師提起上訴者，應一併繳納上訴審裁判費。
中　　華　　民　　國　　111 　年　　5 　　月　　19　　日
                                書記官  劉玟君